【裁判字號】    92,上易,243
【裁判日期】    921028
【裁判案由】    竊盜
【裁判全文】
臺灣高等法院高雄分院刑事判決                    九十二年度上易字第二四三號
    上  訴  人  臺灣高雄地方法院檢察署檢察官
    被      告  甲○○
右上訴人因被告竊盜案件，不服臺灣高雄地方法院九十一年度易字第二二七五號中華
民國九十一年十二月十三日第一審判決（起訴案號：臺灣高雄地方法院檢察署九十一
年度偵字第八０五一號），提起上訴，本院判決如左：
      主  文
上訴駁回。
    理  由
一、公訴意旨略以：被告甲○○意圖為自己不法之所有，於九十一年四月十四日下午
    二時十分許，在高雄市○○區○○路一七六巷二一號（下稱「甲屋」）後防火巷
    內，竊取施乙杉所有置放於該處地上之鋁材一包（重約十五公斤，市價約新台幣
    六百元），得手後欲離去時，經施乙杉發現追捕並報警查獲，取回上開鋁材，因
    認被告甲○○涉有刑法第三百二十條第一項之竊盜罪嫌云云。
二、公訴人認被告甲○○涉有前述竊盜罪嫌，係以被害人施乙杉之指訴，並有贓物領
    據、現場照片二幀可稽，而被告拿取上開鋁材之地點為「甲屋」後防火巷，該防
    火巷原寬一點五公尺，除「甲屋」外，餘均因被屋主加蓋佔用，成一極狹窄之長
    形地，並在「甲屋」後方形成一凹入之空地，此據被害人施乙杉供述並繪圖屬實
    ，是該處已非一般人會步行經過之處，則將物品置放於該凹入空地顯難認有拋棄
    之意思，反應認係供作私人倉庫之用。況被竊之鋁材係有新有舊，亦據被害人施
    乙杉供承在卷，其中新鋁材尚且有包裝塑膠帶包捆於外，有卷附照片可參，均無
    可能誤認上開被竊鋁材係被拋棄之無主物等情，為主要論據；被告甲○○並未於
    本院審判期日到庭，然其於原審審理時矢口否認有何竊盜犯行，辯稱：我係路過
    該處，見有袋子放置防火巷，該處堆置雜物，以為係建築放棄物而取走，並無竊
    盜犯意等語。
三、按犯罪事實應依證據認定之，無證據不得推定其犯罪事實，又不能證乙被告犯罪
    者，應諭知無罪之判決，刑事訴訟法第一百五十四條及第三百零一條第一項分別
    定有乙文。又認定不利於被告之事實，須依積極證據，苟積極證據不足為不利於
    被告事實之認定時，即應為有利於被告之認定，更不必有何有利之證據，最高法
    院三十年上字第八一六號著有判例；經查：
（一）系爭鋁材之放置地點係防火巷內房屋加蓋之凹處，然該凹處兩方均有巷道即原
      防火巷可通行，而被告甲○○所指進入巷道之一方，路面寬約二公尺，有水泥
      鋪設地面，並非礙難行進之地，自該入口確可察看凹處置放物件，而放置點地
      面雜草叢生兼有石塊遍佈，有雜物堆放，此有原審九十一年十月二十九日現場
      勘驗筆錄暨現場照片五張附卷可稽，公訴人稱該凹入空地應係供作私人倉庫，
      顯與事實不符。
（二）又依現場查獲地點及包裝鋁材之飼料袋照片（見警訊卷第十六頁）觀之，該包
      裝袋並非新穎，外觀亦無私人所有之標示，放置現場雜物堆置、雜草叢生，難
      認為係有人管理之地，而被害人施乙杉亦於原審到庭表示系爭鋁材並無標示或
      其他特徵足亦以令人識別是私有物而非拋棄物（見原審九十一年十月二日訊問
      筆錄），則該凹處現場既雜草叢生、石塊堆佈，有雜物擺放，難認有人管理，
      而系爭鋁材之包裝又無標示係私人所有物，且現場凹處兩方均可通行，自難以
      現場係凹處及系爭鋁材有飼料袋包裝，顯不足識別該鋁材確係私人所有放置物
      品，則被告所辯以為係建築放棄物而取走，並無竊盜犯意一節，尚堪採信。
（三）綜上所述，公訴人所提出之證據，尚不足認定被告有竊盜之犯意，此外復查無
      其他積極證據足資證乙被告甲○○確有公訴人所指犯行，要屬不能證乙被告甲
      ○○犯罪。
四、原審因而為被告甲○○無罪之諭知，經核尚無不合，公訴人上訴意旨，指摘原判
    決不當，為無理由，應予駁回。
五、被告甲○○經合法傳喚，無正當之理由不到庭，爰不待其陳述逕行判決。
據上論結，應依刑事訴訟法第三百六十八條、第三百七十一條，判決如主文。
本案經檢察官邱榮藏到庭執行職務。
中    華    民    國      九十二      年      十      月     二十八   日
                              臺灣高等法院高雄分院刑事第七庭
                                  審判長法官  李春昌
                                        法官  莊飛宗
                                        法官  黃憲文
右正本證乙與原本無異。
不得上訴。
                                  法院書記官  黃英彥
中    華    民    國      九十二      年      十      月    二十八    日


司法院資訊處製作；財團法人民間司法改革基金會備份。
